# 可以展期的远期外汇合约账务处理

提问人：yqyxh0723 时间：2020-02-28 08:05:20
请教陈版主及各位同仁：
目前在审计过程中遇到如下远期结售汇业务，具体情况如下：
A上市公司与某银行于 2019 年签订了多笔 1 年期的远期外汇合约。外汇合约的主要约定为公司可以到期交割，也可以提前或展期（该情况下，公司仅在锁定汇率上会有 300 个掉期点，但变动非常小，且不需支付额外成本或履行其他条件，展期最长时间为 1 年），鉴于公司锁定的远期汇率较低，公司预计会在 2020 年展期 1 年。另外，银行仅能提供 2019 年 12 月 31 日同类产品根据剩余交割时限确定的期末金融机构远期汇率报价，无法提供考虑展期情况下的远期汇率报价。
现有 2 种观点：
第一种观点：由于存在展期因素，公司何时交割存在较大不确定性，即远期合约期末公允价值难以确定。因此建议本年不做账务处理，待企业已经没有展期权利时，再视展期后合约公允价值变动情况进行会计处理；
第二种观点：虽然展期系根据第一次的远期合约产生，但由于展期后到期日和锁定汇率均发生了变化，应当视为1 个新的合同确认。即不论是否考虑展期，均应在本年确认当前远期合约对应的公允价值，公允价值取 2019 年 12 月31 日同类产品根据剩余交割时限确定的期末金融机构远期汇率报价。
请问，上述业务应当如何处理，相应的理由是什么？

回答人：chenyiwei
基本赞同你的第二种意见，目前先按合同约定年限（ 1 年）计量其公允价值，同时考虑展期可能性，将可能发生的展期期间看作一项新的远期合约进行核算，单独计量其期末公允价值。